【裁判字號】    97,交易,776
【裁判日期】    980326
【裁判案由】    公共危險等
【裁判全文】
臺灣臺中地方法院刑事判決             97年度交易字第776號
公  訴  人  臺灣臺中地方法院檢察署檢察官
被      告  丙○○
上列被告因公共危險等案件，經檢察官提起公訴（97年度偵字第
19376號），本院判決如下：
    主    文
丙○○犯不能安全駕駛動力交通工具罪，累犯，處有期徒刑月
，如易科罰金，以新臺幣壹仟元折算壹日。又犯侮辱公務員罪，
累犯，處有期徒刑肆月，如易科罰金，以新臺幣壹仟元折算壹日
。應執行有期徒刑陸月，如易科罰金，以新臺幣壹仟元折算壹日
。
被訴毀損他人物品罪部分公訴不受理。
    犯罪事實
一、丙○○曾因妨害自由案件，經臺灣高等法院臺中分院判決有
    期徒刑4 月確定，甫於民國93年3 月19日易科罰金執行完畢
    。詎猶不知悔改，自民國97年7 月31日晚上9 時許起，至晚
    上10時許止，在臺中縣大里市之大買家量販店附近之小吃店
    處，飲用高粱酒後，已不能安全駕駛動力交通工具，仍於同
    日晚上10時許，駕駛車牌號碼7P-5699 號自小客車上路。嗣
    於同晚上10時10分許，行經臺中縣大里市○○路○ 段與大明
    路口時，因不勝酒力而撞擊其前方為甲○○所駕駛之車牌號
    碼8836-HX 號之自小客車，致甲○○所有之上開自小客車之
    後方保險桿受損（此毀損部分，業經檢察官另為不起訴處分
    ）。經甲○○報警，警員丁○○到場處理後，於同日23時15
    分許，將丙○○帶回臺中縣警察霧峰分局內新派出所內，欲
    依法執行對丙○○實施呼氣酒精濃度測試，惟丙○○拒絕配
    合實施酒精濃度測試，並於上開地點，基於侮辱公務員之犯
    意，向警員丁○○當場咆哮稱「幹你娘老機八」、「幹你娘
    」、「你老婆給人幹大肚子」（均以臺語發音），當場侮辱
    依法執行職務之警員丁○○，並在上開處所之戒護區處隨地
    小便。
二、案經臺中縣警察局霧峰分局報告臺灣臺中地方法院檢察署檢
    察官偵查起訴。
    理    由
甲、有罪部分：
壹、程序方面：
    按「被告以外之人於審判外之陳述，雖不符前4條（指刑事
    訴訟法第159條之1至第159條之4）之規定，而經當事人於審
    判程序同意作為證據，法院審酌該言詞陳述或書面陳述作成
    之情況，認為適當者，亦得為證據」，又「當事人、代理人
    或辯護人於法院調查證據時，知有第159條第1項不得為證據
    之情形，而未於言詞辯論終結前聲明異議，視為有前項之同
    意」，刑事訴訟法第159條之5第1項、第2項亦有明文。本件
    被告就本判決所引用證據之證據能力，均未於言詞辯論終結
    前聲明異議，自視為同意，合先敘明。
貳、實體方面：
一、訊據被告丙○○固不否認有酒醉駕車之情事，惟矢口否認有
    何公共危險及侮辱公務員犯行，辯稱：當日下午伊雖然酒後
    駕車，但伊酒測值未達法定禁止濃度，且伊在派出所內因為
    沒有坐好椅子摔下去，還被警員罵，伊沒有罵警員云云，經
    查：
(一)、被告自97年7 月31日晚上9 時許起，至晚上10時許止，在臺
    中縣大里市之大買家量販店附近之小吃店處，飲用高粱酒後
    ，嗣於同日晚上10時許，駕駛車牌號碼7P-5699 號自小客車
    上路，並於晚上10時10分許，行經臺中縣大里市○○路○ 段
    與大明路口時，撞擊其前方為甲○○所駕駛之車牌號碼8836
    -HX 號之自小客車，致甲○○所有之上開自小客車之後方保
    險桿受損之情事為被告所自承，且經證人甲○○於偵查中證
    述：當天晚上其開車在等紅燈，被告的車從後面追撞，被告
    下車後，手還拿著手機到處走，當時他走路顛顛倒倒，講話
    不清楚等語（偵查卷第17頁）。另證人即到場處理之警員丁○○於本院審理中證述：本件證人甲○○報警後，其到場時
    ，被告已經離開現場，後來依照甲○○的描述約在離肇事現
    場50公尺處找出被告，被告還不承認他就是開車者，之後把
    被告帶回派出所，欲作酒測，但被告拒絕酒測，也沒有辦法
    作其他測試，當時他走路搖晃不定，到派出所時還大聲咆哮
    ，也可以聞到他身上有很濃的酒味等語（本院卷第26頁正面
    、背面），此外，並有現場照片10張及道路交通事故現場圖
     附 卷可佐（警卷第15頁、第22至第26頁）。參以證人甲○○當時係停等紅燈，被告非但未依燈號停止前行，尚追撞在
    前之甲○○所駕車輛，下車後走路復搖晃不定，且於派出所
    內對到場之警員咆哮，可見被告確因飲酒後生理行為方面產
    生反應遲鈍、走路搖晃不穩等情形，因而影響其駕駛能力，
    足認被告當時服用酒類，已達不能安全駕駛動力交通工具之
    程度甚明。至被告於案發後，因拒絕警員對其實施酒測，除
    據證人丁○○證述如前外，亦有被告拒絕測試及簽名之臺中
    縣警察局道路交通事故當事人酒精測定紀錄表1 紙在卷可參
    （警卷第16頁），故本件並無被告之酒精測定值及其他測定
    表可供審酌，惟依前開事證，被告有酒醉駕車之公共危險犯
    行已為甚明，從而，本件被告酒後駕車之公共危險犯行事證
    明確，堪可認定。
(二)、被告於97年7 月31日23時15分許，經警員丁○○帶回臺中縣
    警察霧峰分局內新派出所內，欲對其實施酒測時，其非但拒
    絕，尚於該派出所向警員丁○○當場咆哮稱「幹你娘老機八
    」、「幹你娘」、「你老婆給人幹大肚子」等語，業經證人
    即警員丁○○於本院審理中證述屬實（本院卷第26頁背面）
    ，且有錄音譯文1 紙在卷可佐（偵查卷第29至第30頁），可
    證被告確有於警員丁○○執行職務時，公然侮辱警員之行為
    至為明確，被告前開辯解，顯係卸責之詞，不足採信。
(三)、綜上所述，本件事證明確，被告犯行應依法論科。
二、核被告所為，係犯刑法第185 條之3 之不能安全駕駛動力交
    通工具罪、第140 條第1 項之侮辱公務員罪。被告所犯上開
    2 罪，犯意各別，行為互殊，應予分論併罰。又被告曾因妨
    害自由案件，經臺灣高等法院臺中分院判決有期徒刑4 月確
    定，甫於民國93年3 月19日易科罰金執行完畢，有臺灣高等
    法院被告前案紀錄表及臺灣臺中地方法院檢察署刑案資料查
    註紀錄表各一份在卷可參，其受有期徒刑之執行完畢後，5
    年之內故意再犯有期徒刑以上之本罪，均為累犯，應依法各
    加重其刑。爰審酌被告酒後駕車，無視其他往來人車及用路
    人之安危，嚴重危害交通安全，顯未遵守酒後駕車之禁令，
    實不宜輕縱，又於警員依法到場處理時，不知控制情緒，以
    言語辱罵員警，藐視公權力之執行，且其犯後飾詞辯解，矢
    口否認犯行，未見悔意，及其犯罪之動機、目的、手段等一
    切情狀，分別量處如主文所示之刑暨諭知易科罰金之折算標
    準，並定其應執行刑之刑及易科罰金之折算標準，以資懲儆
    。
乙、不受理部分：
壹、公訴意旨另以：被告於97年7 月31日23時15分許，在臺中縣
    警察霧峰分局內新派出所內，在警員欲對其實施呼氣酒精濃
    度測試時，被告拒絕配合實施酒精濃度測試，並基於毀損之
    犯意，以腳踢損臺中縣警察局霧峰分局內新派出所內之辦公
    椅子1 把，致令該椅子不堪用，因認被告此部分涉犯刑法第
    354 條之毀損他人物品罪嫌。
貳、按告訴乃論之罪，未經告訴者，應諭知不受理之判決，刑事
    訴訟法第303 條第3 款定有明文。本件公訴意旨認被告此部
    分係犯刑法第354 條之罪嫌，而依刑法第357 條之規定，第
    354 條之罪，須告訴乃論。然查，被告被訴毀損上開派出所
    內椅子部分，經承辦警員丁○○到庭證述：該所並無對被告
    提出告訴之意，且亦無呈請所轄之臺中縣霧峰分局提出告訴
    ，本件僅是依一般刑事移送程序移請檢察官偵查，並未對被
    告提出毀損告訴等語（本院卷第27頁正面、背面）。再者，
    遍觀全卷亦無任何有告訴權人對被告提出此部分之毀損告訴
    ，從而，本件毀損部分未經告訴，依前開說明，應就此部分
    為不受理之諭知。
據上論斷，應依刑事訴訟法第299 條第1 項前段、303 第3 款，
刑法第185 條之3 、第140 條第1 項、47條第1 項、第41條第1
項前段、第51條第5 款，刑法施行法第1 條之1 第1 項、第2 項
，判決如主文。
本案經檢察官乙○○到庭執行職務。
中    華    民    國    98    年    3     月    26    日
                  交通法庭    法  官  柯雅惠
以上正本證明與原本無異。
如不服本判決應於收受判決後10日內向本院提出上訴書狀，並應
敘述具體理由；其未敘述上訴理由者，應於上訴期間屆滿後20日
內向本院補提理由書（均須按他造當事人之人數附繕本）「切勿
逕送上級法院」。
                              書記官  陳靖騰
中    華    民    國    98    年    3     月    26    日
附錄：
刑法第140條第1項：
於公務員依法執行職務時，當場侮辱，或對於其依法執行之職務
公然侮辱者，處6月以下有期徒刑、拘役或1百元以下罰金。
刑法第185條之3：
服用毒品、麻醉藥品、酒類或其他相類之物，不能安全駕駛動力
交通工具而駕駛者，處一年以下有期徒刑、拘役或科或併科十五
萬元以下罰金。


司法院資訊處製作；財團法人民間司法改革基金會備份。
